福建連江地方法院刑事裁定
111年度秩聲字第6號
被移送人  楊佳翔



上列被移送人因違反社會秩序維護法案件，經移送機關於民國11
1年5月3日以連警社維字第1110004888D號移送書移送審理，本院
裁定如下：    
    主      文
楊佳翔無正當理由攜帶具有殺傷力之危險物品，處罰鍰新臺幣參
仟元。    
    事實及理由
一、被移送人楊佳翔於下列時、地有違反社會秩序維護法之行為
    ：
  ㈠時間：民國111年4月25日23時33分許。
  ㈡地點：連江縣南竿鄉介壽村吸引力卡拉OK前。
  ㈢行為：楊佳翔因見聞梁鈞順疑似打電話召集同夥，而無正   
         當理由攜帶具有殺傷力之電線導管1支。
二、無正當理由攜帶具有殺傷力之器械、化學製劑或其他危險物
    品者，處3日以下拘留或新臺幣3萬元以下罰鍰，社會秩序維
    護法第63條第1項第1款定有明文。本條款之構成要件，須行
    為人客觀上有攜帶具有殺傷力之器械、化學製劑或其他危險
    物品之行為，且該攜帶係無正當理由，因而有危害於行為人
    攜帶所處時空之安全情形，始足當之。所稱「具有殺傷力」
    之器械或危險物品，能對他人身體安全造成危害之物品種類
    甚多，日常生活所需之物品，縱令非屬管制刀械之刀具、棍
    棒、美工刀、水果刀等，亦均屬之。又「無正當理由」，應
    指行為人若所持目的與該器械或危險物品於通常所使用之目
    的不同，而依當時客觀環境及一般社會通念，該持有行為因
    已逾該器械或危險物品原通常使用之目的及範疇，致使該器
    械或危險物品在客觀上因具殺傷力之故，易造成社會秩序不
    安及存在不穩定危險之狀態，即屬之，當不以行為人是否已
    持之要脅他人生命、身體而產生實質危險為斷。換言之，應
    就被移送人客觀上之攜帶行為，依其攜帶之目的，考量被移
    送人攜帶當時言詞舉動、時間、地點、身分等因素，據以認
    定其是否已構成上開條款之非行。
三、被移送人否認有上述違序行為，辯稱：我和宿舍同事一起出
    來買宵夜，看到認識的同事在吸引力門口和他人起紛爭，見
    梁鈞順在講電話以為要撂人，我下車持水管只是想嚇唬他等
    語。經查，被移送人於上揭時間行經案發地點下車並持有長
    條物1支往吸引力卡拉OK靠近等情，為被移送人於警訊時所
    自承，且與證人梁鈞順所述情節大致相符，並有現場監視器
    錄影畫面照片2張在卷可證。次觀扣案之電線導管1支，為PV
    C(聚氯乙烯)之高分子聚合物硬塑膠材質，長約74公分、內
    徑約2公分之細長條狀物，兩側尖端處均非平整，有卷附照
    片可佐(見本院卷第45-48頁)，其管壁質地堅硬，如作為攻
    擊他人之武器，依一般社會觀念，客觀上足以對他人之生命
    、身體安全構成威脅，屬具殺傷力之危險物品。又被移送人
    係與3名宿舍同事一同前往之事發地點為公眾得出入之場所
    ，見聞友人起爭執，不僅未勸阻，反而一群人下車，被移送
    人更手持電線導管走至現場，倘被移送人與同事聚集目的僅
    係為一同去吃宵夜，顯無隨身攜帶具有殺傷力電線導管之必
    要，再被移送人亦自陳係作為恫嚇他人之用，是其主觀上亦
    有作為非法目的之意，顯然逸脫該物品正常使用目的及範圍
    ，依一般社會觀念，自足造成他人之生命、身體、安全相當
    威脅，亦對公共秩序與社會安寧造成相當程度危害，應認被
    移送人攜帶客觀上具危險性之電線導管，為無正當理由。是
    被移送人所為，該當於社會秩序維護法第63條第1項第1款所
    定無正當理由攜帶具有殺傷力之危險物品之違序行為，應依
    法論處。
四、審酌被移送人持有危險物品之種類及未實際持以傷人之手段
    ，認其違反義務及所生損害尚非甚鉅，兼衡其動機、目的、
    年齡智識、職業及經濟狀況等一切情狀，量處如主文所示之
    罰鍰。至扣案之電線導管1支，因無證據證明為被移送人所
    有，而不予宣告沒入。
五、依社會秩序維護法第45條第1項、第63條第1項第1款，裁定
    如主文。　
中　　華　　民　　國　　111 　年　 　5　　月　　12  　日
　　　　　　　　　刑事簡易庭  法  官  范嘉紋
以上正本係照原本製成。
如不服本裁定，得於裁定書送達之翌日起5日內，以書狀敘述理
由，向本庭提起抗告。
中　　華　　民　　國　　111 　年　 　5   　月 　12　　日
                              書記官  郭子謙
附錄本案裁處適用法條：
社會秩序維護法第63條第1項第1款：
有左列各款行為之一者，處3日以下拘留或新臺幣3萬元以下罰鍰
：
一、無正當理由攜帶具有殺傷力之器械、化學製劑或其他危險物
    品者。